【裁判字號】    94,訴,516
【裁判日期】    950601
【裁判案由】    毒品危害防制條例
【裁判全文】
臺灣宜蘭地方法院刑事判決               94年度訴字第516號
公  訴  人  臺灣宜蘭地方法院檢察署檢察官
被      告  甲○○
上列被告因毒品危害防制條例案件，經檢察官提起公訴（94年度
發查毒偵字第42號、第43號），並當庭擴張犯罪事實（94年度毒
偵字第1346號；95年度毒偵字第61號、第110號、第190號、第
209號、第301號、第338號），本院判決如下：
    主  文
甲○○連續施用第壹級毒品，處有期徒刑壹年壹月，扣案之第壹
級毒品海洛因拾伍包（合計淨重貳點玖壹公克）沒收銷燬之；扣
案之前開海洛因外包裝袋拾伍個、注射針筒壹支、夾鏈袋柒個均
沒收。又連續施用第貳級毒品，處有期徒刑柒月，扣案之第貳級
毒品安非他命參包（合計驗餘淨重零點柒壹零陸公克）沒收銷燬
之；扣案之前開安非他命外包裝袋參個沒收。應執行有期徒刑壹
年陸月，扣案之第壹級毒品海洛因拾伍包（合計淨重貳點玖壹公
克）、第貳級毒品安非他命參包（合計驗餘淨重零點柒壹零陸公
克）沒收銷燬之；扣案之前開海洛因外包裝袋拾伍個、安非他命
外包裝袋參個、注射針筒壹支、夾鏈袋柒個均沒收。
    事實及理由
一、構成犯罪事實：
    甲○○前於民國93年間因施用第一級、第二級毒品案件，經
    送觀察、勒戒後，認有繼續施用毒品之傾向，經法院裁定令
    入戒治處所強制戒治，於94年5月18日執行完畢釋放，並由
    臺灣宜蘭地方法院檢察署檢察官於94年5月18日，以94年度
    戒毒偵字第16號不起訴處分確定。詎其不知悔改，於強制戒
    治執行完畢釋放後，5年內復基於施用第一級毒品海洛因之
    概括犯意，自94年6月底至95年4月17日6時，連續在宜蘭縣
    羅東鎮○○路○段302巷20號住處、宜蘭縣羅東鎮境內之公共
    廁所，以將海洛因置入香菸內點燃吸食其煙；或將海洛因摻
    水置入注射針筒內注射血管方式，平均1日施用1、2次之頻
    率，施用第一級毒品海洛因多次。另基於施用第二級毒品安
    非他命之概括犯意，自94年6月底至95年4月17日6時，連續
    在上開住處、宜蘭縣羅東鎮境內公共廁所，以將安非他命置
    入玻璃球內燒烤吸食其煙方式，平均1、2星期施用1次之頻
    率，施用第二級毒品安非他命多次。嗣分別於：（一）94年
    8月25日0時50分許，在宜蘭縣羅東鎮○○路○段32號前為警
    查獲，並扣得第一級毒品海洛因1包（淨重0.36公克）、第
    二級毒品安非他命1包（淨重0.3806公克、取樣0.0401公克
    已鑑析用罄、驗餘淨重0.3405公克），經採尿送驗結果呈嗎
    啡、甲基安非他命陽性反應；（二）94年9月16日15時40分
    許，在宜蘭縣五結鄉○○路20之1號507號房為警查獲，並扣
    得第一級毒品海洛因4包（合計淨重1.17公克），經採尿送
    驗結果呈嗎啡、甲基安非他命陽性反應；（三）94年9月27
    日21時55分許，經其同意採集尿液，送驗結果呈嗎啡、甲基
    安非他命陽性反應；（四）於94年12月24日14時34分許，經
    其同意採集尿液，送驗結果呈嗎啡、甲基安非他命陽性反應
    ；（五）於94年12月28日0時40分許，在宜蘭縣羅東鎮○○
    路○段32號為警查獲，並扣得其所有供施用第一級毒品海洛
    因使用之注射針筒1支，經採尿送驗結果呈嗎啡、甲基安非
    他命陽性反應；（六）於95年1月6日15時50分許，經其同意
    採集尿液，送驗結果呈嗎啡陽性反應；（七）於95年1月14
    日11時40分許，在宜蘭縣羅東鎮○○路160之5號「金大成遊
    藝場」為警查獲，並扣得海洛因9包（合計淨重0.75公克）
    ，及其所有供施用第一級毒品海洛因使用之夾鏈袋7個，經
    採尿送驗結果呈嗎啡陽性反應；（八）於95年1月27日17時5
    5分許，經其同意採集尿液，送驗結果呈嗎啡、甲基安非他
    命陽性反應；（九）於95年3月11日17時30分許，在宜蘭縣
    羅東鎮○○路○段「金鑫遊樂場」前為警查獲，並扣得海洛
    因1包（淨重0.63公克）、安非他命2包（合計淨重0.4017公
    克、取樣0.0316公克已鑑析用罄、驗餘淨重0.3701公克），
    經採尿送驗結果呈嗎啡、甲基安非他命陽性反應。
二、認定犯罪事實所憑之證據及理由：
（一）被告於警詢、偵查、本院審理中之自白。
（二）宜蘭縣警察局羅東分局毒品案犯嫌尿液採取送驗姓名與編
      號對照表7份、宜蘭縣警察局羅東分局列管毒品人口尿液
      採集送驗紀錄表2份、宜蘭縣警察局慈濟大學濫用藥物檢
      驗中心檢驗總表9份，可證被告有連續施用海洛因、安非
      他命之事實。
（三）扣案之白粉15包（合計淨重2.91公克），分別經囑託法務
      部調查局鑑驗，結果均含有海洛因成分，此有該局94年10
      月25日調科壹字第300001354號、94年12月30日調科壹字
      第300001373號、95年3月2日調科壹字第300001411號、95
      年4月20日調科壹字第300001432號鑑定通知書各1份在卷
      足參。另扣案之顆粒3包（合計淨重0.7823公克、取樣0.0
      717公克已鑑析用罄、驗餘淨重0.7106公克），分別經囑
      託憲兵司令部刑事鑑識中心鑑驗，結果均含有甲基安非他
      命成分，此有該中心94年12月27日（94）安鑑字第02863
      號、95年4月17日（95）安鑑字第00616號鑑驗通知書各1
      份在卷足憑，可證被告有連續施用海洛因、安非他命之事
      實。
（四）扣案之注射針筒1支、夾鏈袋7個，可證被告有連續施用海
      洛因之事實。
（五）臺灣宜蘭地方法院檢察署檢察官94年度戒毒偵字第16號不
      起訴處分書、臺灣宜蘭地方法院檢察署刑案資料查註紀錄
      表、全國施用毒品紀錄表、臺灣高等法院被告前案紀錄表
      各1份，可證被告於強制戒治執行完畢釋放後，5年內分別
      再犯毒品危害防制條例第10條之罪。
（六）上開（二）至（五）證據，足以佐證被告首開自白與事實
      相符。
三、論罪科刑之理由：
（一）按海洛因、安非他命分屬毒品危害防制條例第2條第2項第
      1款、第2款所定之第一級、第二級毒品。故被告甲○○所
      為，係犯毒品危害防制條例第10條第1項、第2項之施用第
      一級、第二級毒品罪。
（二）被告持有第一級毒品海洛因、第二級毒品安非他命之低度
      行為，為施用第一級、第二級毒品之高度行為所吸收，均
      不另論處。
（三）被告先後多次施用第一級、第二級毒品之犯行，均時間緊
      接，方法相同，觸犯構成要件相同之罪，顯係分別基於概
      括犯意反覆為之，應分別依連續犯規定以一罪論，並均加
      重其刑。
（四）被告所犯連續施用第一級、第二級毒品二罪間，犯意各別
      ，罪名互殊，應予分論併罰。
（五）審酌被告無犯罪前科，有臺灣高等法院被告前案紀錄表1
      份在卷可參，素行良好，惟其甫於強制戒制執行完畢釋放
      後，即分別再犯本罪，顯見其對於毒品之依賴性甚高，有
      予較長期間隔離社會之必要，與被告施用之期間、頻率，
      和施用毒品足以造成神經方面損害，並容易引起財產、暴
      力方面犯罪，及被告犯罪坦承犯行，態度良好等一切情狀
      ，分別量處如主文所示之刑，並定其應執行之刑。
（六）扣案之第一級毒品海洛因15包（合計淨重2.91公克）、第
      二級毒品安非他命3包（合計驗餘淨重0.7106公克），應
      依毒品危害防制條例第18條第1項前段規定，諭知沒收銷
      燬。又上開海洛因外包裝袋15個、安非他命外包裝袋3個
      ，有防止毒品裸露、逸出、潮濕功用，並便於攜帶，為被
      告所有，分別供被告施用第一級毒品海洛因、第二級毒品
      安非他命使用之物；而扣案之注射針筒1支、夾鏈袋7個，
      均為被告所有，供其施用第一級毒品海洛因使用之物，業
      經被告於警詢、偵查及本院審理中供述明確，均爰依刑法
      第38條第1項第2款規定，宣告沒收。
四、適用之法律：
（一）程序法方面：刑事訴訟法第273條之1第1項、第299條第1
      項前段、第310條之2。
（二）實體法方面：毒品危害防制條例第10條第1項、第2項、第
      18條第1項前段，刑法第11條前段、第56條、第51條第5款
      、第38條第1項第2款。
本案經檢察官吳宇青到庭執行職務。
中    華    民    國    95    年    6    月    1      日
                  刑事第二庭    法  官  蘇錦秀
以上正本證明與原本無異。
如不服本判決應於收受本判決後10日內向本院提出上訴書狀，其
未敘述上訴理由者，並得於提起上訴後10日內向本院補提理由書
狀(均須按他造當事人之人數附繕本)「切勿逕送上級法院」。
                                書記官  葉瑩庭
中    華    民    國    95    年    6    月    2      日
附錄本案論罪科刑法條
★毒品危害防制條例第10條：
施用第1級毒品者，處6月以上5年以下有期徒刑。
施用第2級毒品者，處3年以下有期徒刑。


司法院資訊處製作；財團法人民間司法改革基金會備份。
